臺灣花蓮地方法院刑事判決
110年度交易字第133號
公  訴  人  臺灣花蓮地方檢察署檢察官
被      告  王煜翔



選任辯護人  吳明益律師
            孫裕傑律師
上列被告因過失傷害案件，經檢察官提起公訴（110年度調偵字
第232號），嗣因被告就被訴事實為有罪陳述，經本院告知簡式
審判程序意旨，並聽取當事人之意見後，本院裁定依簡式審判程
序審理，本院判決如下：
    主  文
王煜翔犯過失傷害罪，處拘役伍拾日，如易科罰金，以新臺幣壹
仟元折算壹日。
    事  實
一、王煜翔於民國110年5月12日14時49分許，駕駛車牌號碼000-00
    00號自用小貨車，沿花蓮縣吉安鄉中山路一段由南往北方向
    ，行經中山路一段222之1號時，本應注意車前狀況，隨時採
    取必要之安全措施，而依當時天候晴、日間自然光線、柏油
    路面乾燥、路面無缺陷、無障礙物、視距良好等客觀情形，
    並無不能注意之情事，竟疏未注意貿然前行，不慎擦撞前方
    由鄭鏗洲駕駛車牌號碼0000-00號自用小客車，致鄭鏗洲受
    有腦震盪、頸椎挫傷、頸椎韌帶扭傷、疑似頸椎損傷合併揮
    鞭樣損傷等傷害。
二、案經鄭鏗洲訴由花蓮縣警察局吉安分局報告臺灣花蓮地方檢
    察署檢察官偵查起訴。
    理  由
壹、程序方面
    被告王煜翔所犯非為死刑、無期徒刑、最輕本刑為3年以上
    有期徒刑之罪或高等法院管轄第一審案件，其於準備程序進
    行中，先就被訴事實為有罪之陳述，經告知其簡式審判程序
    之旨，並聽取檢察官、被告及辯護人之意見後，本院依刑事
    訴訟法第273條之1第1項之規定，裁定以簡式審判程序進行
    本案之審理，且依同法第273條之2規定，簡式審判程序之證
    據調查，不受同法第159條第1項、第161條之2、第161條之3
    、第163條之1及第164條至第170條規定之限制，先予敘明。
貳、實體方面
一、上開犯罪事實，業據被告於本院準備程序、審理時坦承不諱
    ，核與證人即告訴人鄭鏗洲於警詢時所陳述之情節相符（見
    警卷第15頁至17頁、第19頁至27頁），並有佛教慈濟醫療財
    團法人花蓮慈濟醫院（下稱花蓮慈濟醫院）診斷證明書、道
    路交通事故現場圖及草圖、道路交通事故調查報告表（一）
    、（二）、證號查詢汽車駕駛人資料、車號查詢汽車車籍資
    料、交通部公路總局臺北區監理所111年1月25日北監花東鑑
    字第1100366578號函暨鑑定意見書在卷可參（見警卷第29頁
    至31頁、第51頁至53頁、第55頁至57頁、第67頁至71頁、本
    院卷第95頁至98頁），足認被告之任意性自白核與事實相符
    ，應堪採信，故本件事證明確，被告之犯行洵堪認定，應予
    依法論科。
二、至起訴意旨雖未敘及告訴人因本件事故受有疑似頸椎損傷合
    併揮鞭樣損傷之傷害，惟告訴人於本件事故發生後，立即至
    醫院就醫，並經花蓮慈濟醫院診斷出上開傷勢，有該醫院出
    具之勞工保險傷病診斷書在卷可參（見他字卷第15頁），是
    可認定該傷勢亦為本件事故所導致，爰補充如犯罪事實欄所
    示。
三、核被告所為，係犯刑法第284條前段之過失傷害罪。又本件
    事故發生後，被告於警方接獲報案前往現場處理時在場，當
    場承認為肇事人而自首犯罪，並接受裁判等情，有花蓮縣警
    察局吉安分局仁里派出所道路交通事故肇事人自首情形紀錄
    表附卷可稽（見警卷第59頁），是被告符合自首之要件，爰
    依刑法第62條前段規定，減輕其刑。
四、爰審酌被告駕駛車輛時本應小心謹慎，以維護自身及用路人
    之生命身體安全，並應遵守行車相關規定，且案發當時不論
    路況、視距均屬良好，被告駕車時，疏未注意車前狀況，並
    隨時採取必要之安全措施，致與告訴人之車輛發生碰撞而肇
    事，使告訴人受有前述傷勢，影響告訴人之身體健康及生活
    品質，所為非是；又因被告與告訴人因賠償金額無法達成共
    識，故雙方迄今尚未達成調解，被告未賠償告訴人之損失；
    惟念及被告犯後坦承犯行，犯後態度尚可；兼衡被告自陳大
    學肄業之智識程度、從事瓦斯行工作、月收入約新臺幣3萬
    元、扶養妹妹之生活狀況（見本院卷第154頁），及本件車
    禍經送鑑定後，認被告為肇事原因、告訴人無肇事因素之過
    失程度（見本院卷第98頁），暨本案為過失犯罪，被告行為
    之非難性較低、告訴人所受傷勢程度等一切情狀，量處如主
    文所示之刑，並諭知易科罰金之折算標準，以資懲儆。
據上論斷，應依刑事訴訟法第273條之1第1項、第299條第1項前
段，刑法第284條前段、第62條前段、第41條第1項前段，刑法施
行法第1條之1第1項，判決如主文。
本案經檢察官張立中提起公訴，檢察官林于湄到庭執行職務。
中　　華　　民　　國　　111 　年　　3 　　月　　31　　日
　　　　　　　　　刑事第四庭    法　官　林思婷
以上正本證明與原本無異。
如不服本判決應於收受送達後20日內向本院提出上訴書狀，並應
敘述具體理由。其未敘述上訴理由者，應於上訴期間屆滿後20日
內向本院補提理由書(均須按他造當事人之人數附繕本)「切勿逕
送上級法院」。告訴人或被害人如對於本判決不服者，應具備理
由請求檢察官上訴，其上訴期間之計算係以檢察官收受判決正本
之日期為準。
辯護人依據刑事訴訟法第346條、公設辯護人條例第17條及律師
法第32 條第2項、第36條等規定之意旨，尚負有提供法律知識、
協助被告之義務（含得為被告之利益提起上訴，但不得與被告明
示之意思相反）。
因疫情而遲誤不變期間，得向法院聲請回復原狀。
中　　華　　民　　國　　111 　年　　4 　　月　　6 　　日

                                書記官  黃添民
附錄本案論罪科刑法條：
刑法第284條
因過失傷害人者，處一年以下有期徒刑、拘役或十萬元以下罰金
；致重傷者，處三年以下有期徒刑、拘役或三十萬元以下罰金。